【裁判字號】    97,訴,2370
【裁判日期】    970527
【裁判案由】    清償借款
【裁判全文】
臺灣臺北地方法院民事判決              97年度訴字第2370號
原      告  國泰世華商業銀行股份有限公司
法定代理人  甲○○
訴訟代理人  乙○○
被      告  丙○○
上列當事人間請求清償借款事件，本院於民國97年5 月20日言詞
辯論終結，判決如下：
    主  文
被告應給付原告新臺幣伍拾萬壹仟壹佰柒拾元，及其中新臺幣
肆拾萬玖仟壹佰拾肆元部分，自民國九十五年七月二十六日
起至清償日止，按年息百分之十九‧七計算之利息。
訴訟費用新臺幣伍仟伍佰壹拾元由被告負擔。
    事實及理由
ㄧ、本件依兩造所訂信用卡約定條款第26條及信用卡簡易通信貸
    款約定書第13條，合意以本院為管轄第ㄧ審法院；又被告未
    於言詞辯論期日到場，核無民事訴訟法第386 條各款所列情
    形，爰依原告之聲請，由其ㄧ造辯論而為判決，合先敘明。
二、原告主張被告於民國93年3 月23日與原告成立信用卡使用契
    約，以原告VISA國泰世華白金卡（卡號為0000000000000000
    ）代償被告於訴外人大眾商業銀行之信用卡（卡號為000000
    0000000000）之欠款，約定發卡後24個月內不計息，僅於上
    開期間內按月計收代償餘額1.1%計算之手續費，自第25個月
    起即按信用卡循環利率19.7% 計息，就使用系爭信用卡所生
    之債務，對原告負全部給付責任，並應於當期繳款截止日前
    以循環信用方式繳付最低應繳金額，逾期未繳即喪失期限利
    益，其債務視為全部到期；另被告於94年4 月8 日與原告成
    立簡易通信貸款契約（卡號為0000000000000000），向原告
    貸款新臺幣（下同）38萬元，約定分60期清償，依年金法按
    月計付本息，利息按年息18.5% 固定計算，併入信用卡帳單
    中與信用卡消費帳款ㄧ併繳納，如未依約於繳款期限繳款、
    未繳足月付金或遲延繳款經原告主張暫停被告信用卡之權利
    時，即喪失期限利益，其債務視為全部到期，原告得將未繳
    金額之本金部分，或經原告主張視為到期之本金部分，併入
    信用卡其他消費款中，按前述信用卡循環利率計算利息。詎
    被告至95年7 月26日止，尚餘信用卡帳款159,669 元（其中
    消費款143,182 元，利息16,487元）、簡易通信貸款帳款34
    1, 504元（其中本金295,952 元，利息37,339元），共計50
    1, 173元，及其中本金439,134 元部分，按前述約定計算之
    利息未為給付，迭經催告無效，依約其債務已視為全部到期
    。為此提起本訴，聲明求為命被告給付原告如主文第ㄧ項所
    示之判決。
三、經查，原告主張上開事實，業據其提出與所述相符之信用卡
    申請書暨約定條款、債權明細查報表、信用卡對帳單、簡易
    通信貸款申請書暨約定條款等影本為證。被告經合法通知，
    既未於言詞辯論期日到場爭執，復未提出書狀答辯以供本院
    斟酌，依民事訴訟法第280 條第3 項前段準用同條第1 項前
    段規定，視同自認原告之主張，是堪信原告主張之事實為真
    正。從而，原告依信用卡契約及消費借貸契約之法律關係提
    起本訴，求為如主文第一項所示之判決，即無不合，應予准
    許。
四、依民事訴訟法第385條第1項前段、第78條，判決如主文。
五、本件訴訟費用為裁判費，金額確定為5,510元。
中    華    民    國    97    年    5     月    27    日
                  民事第三庭    法  官  黃明發
以上正本係照原本作成。
如對本判決上訴，須於判決送達後20日內向本院提出上訴狀。
中    華    民    國    97    年    5     月    27    日
                                書記官  陳怡如


司法院資訊處製作；財團法人民間司法改革基金會備份。
